【裁判字號】    88,小上,69
【裁判日期】    890314
【裁判案由】    清償債務
【裁判全文】
臺灣臺北地方法院民事裁定  八十八年小上字第六十九號
    上  訴  人  甲○○
    被 上 訴人  中華商業銀行股份有限公司
    法定代理人  王又曾
右當事人間請求清償債務事件，上訴人對於中華民國八十八年六月二十三日本院台北
簡易庭小額民事裁定（八十八年北小字第二三０一號），提起上訴，本院裁定如左：
    主      文
上訴駁回。
第二審訴訟費用新台幣壹仟壹佰零玖元由上訴人負擔。
    理      由
一、按對於小額程序第一審裁判之上訴或抗告，非以其違背法令為理由，不得為之；
    上訴狀內應記載上訴理由，表明下列各款事項︰一原判決所違背之法令及其具體
    內容。二依訴訟資料可認為原判決有違背法令之具體事實，民事訴訟法第四百三
    十六條之二十四第二項、第四百三十六條之二十五定有明文。又上訴狀內未表明
    上訴理由者，上訴人應於提起上訴後二十日內，提出理由書於原審法院；未提出
    者，毋庸命其補正，由原審法院以裁定駁回之。上訴不合於程式或已逾期間或法
    律上不應准許者，第二審法院應以裁定駁回之，為民事訴訟法第四百三十六條之
    三十二第二項準用同法第四百七十一條、第四百四十四條第一項前段所明定。是
    對於小額程序之第一審裁判提起上訴時，如上訴論旨並未具體指出原審認定事實
    有如何違反法令情事，更未指明其所違反法令之條項或其內容，自不得謂已合法
    表明上訴理由，其上訴難認為合法（最高法院七十年度台上字第七二○號判例意
    旨參照），而屬上訴不合程式，第二審法院應依同法第四百三十六條之三十二第
    二項準用第四百四十四條第一項以裁定駁回之（最高法院七十二年度台聲字第一
    一三號裁判意旨參照）。
二、再按民事訴訟法第四百六十八條規定，判決不適用法規或適用不當者，為違背法
    令。而判決有同法第四百六十九條所列各情形之一者，為當然違背法令。是當事
    人提起上訴，如依民事訴訟法第四百六十八條規定，以原審判決有不適用法規或
    適用法規不當為理由時，其上訴狀或理由書應有具體之指摘，並揭示該法規之條
    項或其內容。若係成文法以外之法則，應揭示該法則之旨趣。倘為司法院解釋、
    或本院之判例，則應揭示該判解之字號或其內容。如依民事訴訟法第四百六十九
    條所列各款情形為理由時，其上訴狀或理由書，應揭示合於該條款之事實。上訴
    狀或理由書如未依此項方法表明，或其所表明者，顯與上開法條規定之情形不相
    合時，即難認為已對原審判決之違背法令有具體之指摘，其上訴自難認為合法。
三、本件上訴意旨略以：上訴人未曾申請信用卡，而被上訴人所提出之信用卡申請書
    及帳單並非上訴人所申請，故申請書及帳單上之簽名亦非本人所簽立等語，核其
    內容，係就原審取捨證據，認定事實之職權行使為不當，但並未具體指出原審認
    定事實有如何違反法令情事，更未指明其所違反法令之條項或其內容，揆諸前揭
    說明，自不得謂已合法表明上訴理由，其上訴不合程式，顯難認為合法，自應由
    二審法院以裁定駁回之。
四、據上論結，本件上訴為不合法，依民事訴訟法第四百三十六條之三十二第二項、
    第四百四十四條第一項、第九十五條、第七十八條，裁定如主文。
中      華      民      國      八十九    年      三      月    十四    日
                                  民事第四庭審判長法      官謝明珠
                                                  法      官趙子榮
                                                  法      官陳博文
右為正本係照原本作成
本件不得抗告
中      華      民      國      八十九     年      三      月   十四     日
                                                   書記官    蘇彥宇


司法院資訊處製作；財團法人民間司法改革基金會備份。
